【裁判字號】    95,訴,570
【裁判日期】    950929
【裁判案由】    返還消費借貸款
【裁判全文】
臺灣新竹地方法院民事判決               95年度訴字第570號
原      告  國泰世華商業銀行股份有限公司
法定代理人  甲○○
訴訟代理人  乙○○
            萬世豪
被      告  丙○○
上列當事人間請求返還消費借貸款，本院於民國95年9月21日言
詞辯論終結，判決如下：
    主      文
被告應給付原告新臺幣伍拾萬陸仟佰壹拾元，及其中新臺幣壹
拾萬貳仟零壹拾元自民國九十五年三月十日起至清償日止，按
週年利率百分之十九點七計算之利息，暨其中新臺幣拾陸萬伍
仟佰壹拾貳元自民國九十五年三月十日起至清償日止，按週年
利率百分之十八點五計算之利息。
訴訟費用由被告負擔。
    事實及理由
一、原告主張：原台灣第一信託投資股份有限公司於民國87年7
    月20日更名為匯通商業銀行股份有限公司，於91年6月3日再
    更名為國泰商業銀行股份有限公司，又國泰商業銀行股份有
    限公司於92年6月26日經財政部核准正式與世華聯合商業銀
    行股份有限公司合併，國泰商業銀行股份有限公司為消滅銀
    行，世華聯合商業銀行股份有限公司為存續銀行，世華聯合
    商業銀行股份有限公司並於92年10月27日經經濟部核准登記
    正式更名為原告國泰世華商業銀行股份有限公司，原國泰商
    業銀行股份有限公司及原世華聯合商業股份有限公司之權利
    義務關係即均由合併後存續並更名之原告依公司法第75條規
    定概括承受，合先敘明。被告於(1)90年12月11日向原告申辦
    信用卡，並與原告簽訂國際信用卡申請書及其注意事項，且
    經原告發卡在案，依約被告得憑該信用卡向特約商店記帳消
    費、預借現金及使用循環信用，惟應於當期繳款截止日前繳
    付最低應繳金額或以上之款項；倘被告有遲延繳款或其他違
    約情事（如對原告其他債務不償還等情事），原告得停止其
    循環信用，被告即喪失期限利益，應一次全數清償，且如逾
    期未付，亦應自各筆帳款結帳日之翌日起，按年息百分之19
    .7 計算遲延利息；(2)先後於92年11月20日、94年6月3日與
    原告簽訂簡易通信貸款契約書，分別向原告借款新臺幣（下
    同）210,000元，借款利率按年利率百分之18.5固定計算，
    如任何一宗債務不依約清償本金或付息時，則喪失期限利益
    ，應就其全部應付帳款一次全數繳清，並自應償付日起，就
    該帳款按約定利率計算遲延利息。詎被告自95年3月9日起即
    未依約按期繳付前開帳款，尚欠信用卡本金102,013元及借
    款本金365,312元未予繳納，依兩造之約定，被告即喪失期
    限之利益，應將所欠帳款一次清償，惟屢經催討，被告仍置
    之不理，為此依消費借貸及上開契約之法律關係提起本件訴
    訟，請求被告給付如主文第1項所示之金額及利息等語，並
    聲明：如主文第1項所示。
二、被告則以：對於確實有向原告借款及申請信用卡使用，且現
    尚積欠原告所主張之金額等情均不爭執，惟其目前之經濟狀
    況有困難，又其之前雖有向銀行申請債務協商，但因其每月
    之薪水只有20,000餘元，而在外之負債已高達3,000,000多
    萬元，故無法同意銀行之協商條件，希望原告能給予其5年
    之時間，讓其先解決民間之債務問題後，再清償本件積欠之
    款項等語置辯，並聲明：駁回原告之訴。
三、得心證之理由：
(一)查原告主張之前開事實，業據其提出與所述相符之信用卡申
    請書、信用卡簡易通信貸款申請書、信用卡消費帳款債權明
    細報表、約定書、信用卡系統－歷史帳單彙總查詢表、客戶
    歸戶資料明細查詢表及國泰世華銀行歷史消費明細表等件為
    證，且為被告所不爭執，自堪信原告前開主張為實在。至被
    告雖另辯稱伊目前經濟困難，希望原告能給予伊5年之時間
    ，讓伊先解決民間之債務問題後，再清償本件積欠之款項云
    云，惟按債務人無為一部清償之權利，民法第318條第1項前
    段定有明文。是以，被告前開所辯尚無從執為其得為緩期或
    分期清償之正當理由，則被告前開所辯尚非足取。
(二)從而，原告依據消費借貸之法律關係，請求被告清償如主文
    第1項所示之借款本金及利息，即屬有據，應予准許。
四、據上論結：本件原告之訴為有理由，依民事訴訟法第78條，
    判決如主文。
中    華    民    國    95    年    9     月    29    日
                  民事第一庭    法  官  高敏俐
以上正本係照原本作成。
如對本判決上訴，須於判決送達後20日內向本院提出上訴狀。
中    華    民    國    95    年    9     月    29    日
                                書記官  黎秀娟


司法院資訊處製作；財團法人民間司法改革基金會備份。
